---
title: "Análise da Base de Dados Notas"
author: "André Rizzo"
output:
  html_document:
    df_print: paged
editor_options:
  markdown:
    wrap: sentence
---

```{r include=FALSE}
# Load libraries
library(readr)
library(Hmisc) #For describe()
library(pastecs) #For stat.desc()
library(car) #For qqPlot
library(PerformanceAnalytics)
library(caret) #For BoxCoxTrans and filterVarImp
library(e1071) #For BoxCoxTrans
library(normtest) #For ad.test and others
library(bestNormalize) #For OrderNorm and Yeo-Johnson transformations
library(ggplot2)
library(CORElearn) #For Relief
library(randomForest)
library(here)
library(arrangements)
library(formattable)
```

```{r include=FALSE}

# Import dataset

df = read_csv(here("data", "raw", "test_scores.csv"))
```

<br/>

#### **Descrição das variáveis**

-   [school]{.ul} ⟶ Name of the school the student is enrolled in.
-   [school_setting]{.ul} ⟶ The location of the school.
-   [school_type]{.ul} ⟶ The type of school. Either public or non-public
-   [classroom]{.ul} ⟶ The type of classroom.
-   [teaching_method]{.ul} ⟶ Teaching methods: Either experimental or Standard.
-   [n_student]{.ul} ⟶ Number of students in the class.
-   [student_id]{.ul} ⟶ A unique ID for each student.
-   [gender]{.ul} ⟶ The gender of the students: male or female
-   [lunch]{.ul} ⟶ Whether a student qualifies for free/subsidized lunch or not
-   [pretest]{.ul} ⟶ The pretest score of the students out of 100
-   [posttest]{.ul} ⟶ The posttest scores of the students out of 100

<br/>

#### **Exibir as primeiras 10 linhas do dataset**

```{r echo=FALSE}

head(df, n = 10)

```

<br/>

#### **Exibir as últimas 10 linhas do dataset**

```{r echo=FALSE}
tail(df, n = 10)
```

<br/>

#### **Criar base de treinamento e base de teste**

```{r include=FALSE}
index = createDataPartition(df$posttest, p = 0.70, list = FALSE)
df_train = df[index, ]
df_test = df[-index, ]

# Criar uma cópia dos dataframes
df_train_original = df_train
df_test_original = df_test

# Salvar as bases
saveRDS(df_train_original, here("data", "raw", "train.rds"))
saveRDS(df_train_original, here("data", "raw", "test.rds"))

```

Utilizou-se 70% dos dados para base de treinamento e 30% para teste

<br/>

#### **Verificar a estrutura do dataset**

```{r echo=FALSE}
# Verificar a estrutura do dataset
str(df_train)
```

##### ***Análise***

-   A base é composta por 11 variáveis.

-   Cada variável possui 1495 observações.

-   Entre as 11 variáveis temos:

    -   8 qualitativas
    -   3 quantitativas

</br>

#### **Análise numérica da base de treinamento**

```{r echo=FALSE}
describe(df_train, tabular = TRUE)
```

##### *Comentários*

Uma análise preliminar indica que a variável student_id não trás nenhum tipo de informação significativa, além disso possui alta cardinalidade.
Desta forma, optou-se pela remoção da variável de modo a não trazer prejuízos para o modelo.

<br/>

#### **Removendo a variável student_id**

```{r echo=FALSE}
df_train = df_train[, -which(names(df_train) == "student_id")]
head(df_train, n = 10)

```

<br/>

#### **Organizando as variáveis**

```{r echo=FALSE}

# Separando as variáveis quantitativas das variáveis qualitativas

var_class = lapply(df_train,class)

vars_categoricas = NULL
vars_numericas = NULL
vars_todas = NULL

for (a in 1:length(var_class)){
  if (var_class[a] == "character"){
    vars_categoricas = c(vars_categoricas, names(var_class[a]))
  } else if (var_class[a] == "numeric"){
    vars_numericas = c(vars_numericas, names(var_class[a]))  
    } 
}

print("Variáveis quantitativas:")
formattable(as.data.frame(vars_numericas))

print("Variáveis qualitativas:")
formattable(as.data.frame(vars_categoricas))


```

</br>

#### **Análise gráfica das variáveis qualitativas**

```{r echo=FALSE}
# Estudo gráfico das variáveis nominais

for (a in vars_categoricas){
  print(ggplot(df_train, aes_string(a)) +
  geom_bar(fill = "red") +
  ggtitle(paste("Variable",a)) +
  theme(plot.title = element_text(hjust = 0.5)))
  
  cat("\n")
}

```

</br>

#### **Análise gráfica das variáveis quantitativas**

```{r echo=FALSE}
# Estudo gráfico das variáveis quantitativas

for (a in vars_numericas){
  print(ggplot(df_train, aes_string(a)) +
  geom_histogram(fill = "red", bins = 25) +
  ggtitle(paste("Histogram - Variable",a)) +
  scale_x_discrete() +
  theme(plot.title = element_text(hjust = 0.5)))

  print(ggplot(df_train, aes_string(a)) +
  geom_density(fill = "lightyellow") +
  ggtitle(paste("Density Plot - Variable",a)) +
  theme(plot.title = element_text(hjust = 0.5)))

  print(ggplot(df_train, aes_string(a)) +
  geom_boxplot(fill = "lightblue") +
  ggtitle(paste("Boxplot - Variable",a)) +
  theme(plot.title = element_text(hjust = 0.5)))
  
  cat("\n")
}


```

##### *Comentários*

-   Não há valores faltantes (missing values) em nenhuma das variáveis observadas.\
    <br/>

-   [Variável *school*]{.ul}

    -   Informa o nome da escola que o aluno estuda.

    -   Variável qualitativa.

    -   Existem 23 escolas na amostra.

    -   Possui 23 valores distintos de um total de 1495, ou seja, 1,5%.
        A variável deve ser mantida pois não há a priori problemas relativos à alta cardinalidade.

        <br/>

-   [Variável *school_setting*]{.ul}

    -   Informa em qual área a escola está localizada (urbana, suburbana ou rural).

    -   Variável qualitativa.

    -   A maioria dos alunos da amostra estuda em escolas na área urbana (43%), a seguir vemos que 33% dos estudantes frequentam escolas na área suburbanas e 23,7% frequentam escolas na área rural.

        <br/>

-   [Variável *school_type*]{.ul}

    -   Informa se o aluno estuda em uma escola pública ou privada.

    -   Variável qualitativa.

    -   A maioria dos alunos da amostra estuda em escolas públicas (74,6%).
        Apenas 25,4% dos estudantes frequentam escolas particulares.

        <br/>

-   [Variável *classroom*]{.ul}

    -   Indica a qual turma o aluno pertence.

    -   Variável qualitativa.

    -   Existem 97 turmas diferentes na amostra.

    -   Possui 97 valores distintos de um total de 1495, ou seja, 6,5%.
        A variável deve ser mantida pois não há a priori problemas relativos à alta cardinalidade.\
        <br/>

-   [Variável *teaching_method*]{.ul}

    -   Indica o método de ensino utilizado pela escola (experimental ou standard).

    -   Variável qualitativa.

    -   65,5% dos alunos estudam em escolas que utilizam metodologia tradicional, enquanto 34,5% estudam em escolas com metodologias de ensino experimentais.

        <br/>

-   [Variável *n_student*]{.ul}

    -   Indica o número de alunos que foram avaliados em um daterminada escola.

    -   Variável quantitativa discreta.

    -   Observa-se que em média foram avaliados 22 alunos por escola.

    -   Verifica-se que o menos número de alunos avaliados em uma escola foi 14, já o maior número de alunos avaliados em uma escola foram 31.

<br/>

#### Criação das combinações 2 a 2

```{r echo=FALSE}

# Variáveis quantitativas
comb_vars_num = as.data.frame(combinations(x = vars_numericas, k = 2, replace = FALSE))

# Variáveis qualitativas
comb_vars_cat = as.data.frame(combinations(x = vars_categoricas, k = 2, replace = FALSE))

comb_vars_cat_num = data.frame()

# Variáveis qualitativas e quantitativas
i = 1
for (num in vars_numericas){
  for (cat in vars_categoricas){
    comb_vars_cat_num[i,1] = num
    comb_vars_cat_num[i,2] = cat
    i = i+1
  }
}

cat("Variáveis qualitativas", "\n")
formattable(comb_vars_cat)

cat("Variáveis quantitativas", "\n")
formattable(comb_vars_num)

cat("Variáveis qualitativas e quantitativas", "\n")
formattable(comb_vars_cat_num)

```

<br/>

#### **Estudo gráfico da relação entre as variáveis quantitativas**

```{r echo=FALSE, message=FALSE, warning=FALSE}
# Estudo gráfico da relação entre as variáveis quantitativas

for (aux in 1:dim(comb_vars_num)[1]){
  a = comb_vars_num[aux,1]
  b = comb_vars_num[aux,2]
  print(ggplot(df_train, aes_string(a, b)) +
  geom_point(colour = "green") +
  geom_smooth() +
  ggtitle(paste("Scatterplot - Variables",a,"and",b)) +
  theme(plot.title = element_text(hjust = 0.5)))
  cat("\n")
}
```

<br/>

#### **Estudo gráfico da relação entre as variáveis nominais**

```{r echo=FALSE, message=FALSE, warning=FALSE}
# Estudo gráfico da relação entre as variáveis nominais

for (aux in 1:dim(comb_vars_cat)[1]){
  a = comb_vars_cat[aux,1]
  b = comb_vars_cat[aux,2]
  print(ggplot(df_train, aes_string(a, b)) +
  geom_count()+
  ggtitle(paste("Plot - Variables",a,"and",b)) +
  theme(plot.title = element_text(hjust = 0.5)))
  cat("\n")
}

```

<br/>

#### **Estudo gráfico da relação entre as variáveis qualitativas e quantitativas**

```{r echo=FALSE, message=FALSE, warning=FALSE}
# Estudo gráfico da relação entre as variáveis nominais

for (aux in 1:dim(comb_vars_cat_num)[1]){
  a = comb_vars_cat_num[aux,1]
  b = comb_vars_cat_num[aux,2]
  print(ggplot(df_train, aes_string(a, b)) +
  geom_boxplot(fill = "lightblue") +
  ggtitle(paste("BoxPlot - Variables",a,"and",b)) +
  theme(plot.title = element_text(hjust = 0.5)))
}

```

Uma escola específica apresenta desempenho superior a outra ?\
A zona que a escola está localizada influencia no resultado (rural, urbana e suburbana) ?
\
Escolas públicas possuem desempenho diferente das escolas particulares
?\
Meninos e meninas possuem desempenho diferente
?\
A metodologia de ensino influencia no desempenho do alun
o ?\
Um aluno que recebe alimentação tem desempenho diferente de um que não rece
be ?\
Os alunos tendem a manter o mesmo desempenho nos pre-teste e no pós-te
ste ?


```{r eval=FALSE, include=FALSE}

teste = df_train %>%
  select(school, student_id) %>%
  distinct()

df_train %>%
  filter()
  


```


23 escolas